臺灣板橋地方法院刑事判決　　　　　　　99年度訴字第3735號
公　訴　人　臺灣板橋地方法院檢察署檢察官
被　　　告　鄭志強
上列被告因違反毒品危害防制條例案件，經檢察官提起公訴（99
年度毒偵字第8677號），本院依簡式審判程序，判決如下：
    主  文
鄭志強施用第一級毒品，累犯，處有期徒刑玖月。
扣案之海洛因貳包（合計驗餘淨重零點肆肆貳零公克）均沒收銷
燬之，包裝上開海洛因之外包裝袋貳只均沒收。
    事  實
一、鄭志強：(一)於民國95年間，因施用毒品案件，經本院以95年
    度毒聲字第175 號裁定送觀察、勒戒後，認無繼續施用毒品
    傾向，於95年3 月2 日執行完畢釋放出所，復經臺灣板橋地
    方法院檢察署檢察官以95年度毒偵字第1236號為不起訴處分
    確定；(二)於95年間，因施用毒品案件，經本院以95年度訴字
    第3863號判決分別判處有期徒刑9 月、5 月確定，復經本院
    以96年度聲減字第4699號裁定依序減為有期徒刑4 月又15日
    、2 月又15日確定；(三)於97年間，因詐欺案件，經本院以97
    年度簡字第1032號判決判處有期徒刑5 月，減為有期徒刑2
    月又15日確定；上開(二)、(三)所示之數罪刑，復經本院以97年
    度聲字第2408號裁定定應執行有期徒刑8 月確定；(四)於97年
    間，因施用毒品案件，經本院以97年度訴緝字第19號判決判
    處有期徒刑8 月確定；(五)於97年間，因施用毒品案件，經本
    院以97年度訴字第961 號判決判處有期徒刑8 月確定；上開
    (四)、(五)所示之二罪刑，復經本院以97年度聲字第2707號裁定
    定應執行有期徒刑1 年2 月確定，再連同前開(二)、(三)所定應
    執行有期徒刑8 月，送監接續執行於98年3 月31日縮短刑期
    假釋出監，於98年10月9 日假釋期滿，未經撤銷假釋，其未
    執行之刑，以執行完畢論。詎其猶不知悔改，於前開(一)所示
    之觀察、勒戒執行完畢釋放後5 年內，復基於施用第一級毒
    品海洛因之犯意，於99年11月5 日21時許，在其位於新北市
    板橋區○○○路100 巷（起訴書誤繕為110 巷）9 之2 號之
    住處，將第一級毒品海洛因摻入香菸內點燃吸食之方式，施
    用第一級毒品海洛因1 次。旋於同日21時50分許，在新北市
    ○○區○○街43巷115 號前為警查獲，並扣得其所有而供其
    施用第一級毒品所用之海洛因2 包（合計驗餘淨重0.4420公
    克），且經採集其尿液送驗，始悉上情。
三、案經新北市政府警察局三重分局移送臺灣板橋地方法院檢察
    署檢察官偵查起訴。
    理  由
一、本案被告鄭志強所犯係死刑、無期徒刑、最輕本刑為3 年以
    上有期徒刑或高等法院管轄第一審案件以外之罪，其於準備
    程序中就被訴事實為有罪之陳述，經本院告知簡式審判程序
    之旨，並聽取檢察官、被告之意見後，經合議庭裁定由受命
    法官獨任進行簡式審判程序，合先敘明。
二、上揭犯罪事實，業據被告於警詢、偵查及本院審理時坦承不
    諱，且被告為警查獲後所排放之尿液，經採樣送請臺灣檢驗
    科技股份有限公司先以EIA 酵素免疫分析法初步檢驗，再以
    GC/MS 氣相層析質譜儀法確認檢驗，均呈鴉片類（嗎啡）陽
    性反應之情，有該公司99年11月19日濫用藥物檢驗報告1 紙
    在卷足參（見偵查卷第58頁），此外，並有查獲照片3 幀在
    卷可佐（見偵查卷第15至16頁）及被告所有而供其施用第一
    級毒品所用之海洛因2 包（合計驗餘淨重0.4420公克）扣案
    可資佐證，而前開扣案之海洛因白色粉末及粉塊，經送請交
    通部民用航空局航空醫務中心鑑定，確含第一級毒品海洛因
    成分，淨重0.4440公克，取樣0.0020公克，餘重0.4420公克
    之情，有該中心99年11月19日航藥鑑字第0997151 號毒品鑑
    定書1 紙佐卷可考（見偵查卷第56頁），足認被告自白與事
    實相符，堪以採信。再被告有如事實欄一之(一)所示之觀察、
    勒戒執行完畢之情，有臺灣高等法院被告前案紀錄表在卷可
    佐，顯見其係於上開觀察、勒戒執行完畢釋放後，5 年內再
    犯施用第一級毒品之罪甚明。本案事證明確，被告犯行堪以
    認定，應依法論科。
三、查海洛因係毒品危害防制條例第2 條第2 項第1 款所稱之第
    一級毒品。核被告施用第一級毒品海洛因之行為，係犯同條
    例第10條第1 項之施用第一級毒品罪。至起訴書之所犯法條
    欄雖記載被告涉犯毒品危害防制條例第10條第1 項之施用第
    二級毒品罪嫌等語，惟於犯罪事實欄內並未敘及被告有何施
    用第二級毒品之犯行，且被告在前述時間為警採集尿液送驗
    結果，呈鴉片類（嗎啡）陽性反應之情，有前開濫用藥物檢
    驗報告1 紙在卷可佐，可知被告並無施用第二級毒品之犯行
    ，且經蒞庭檢察官當庭更正起訴法條為毒品危害防制條例第
    10條第1 項之施用第一級毒品罪（見本院100 年1 月19日準
    備程序筆錄第1 頁），起訴書之所犯法條所載毒品危害防制
    條例第10條第1 項之施用第二級毒品罪嫌，顯係誤載，併予
    敘明。其施用第一級毒品前後，持有第一級毒品之低度行為
    ，為施用之高度行為所吸收，不另論罪。被告有如事實一之
    (二)至(五)所示之犯罪科刑及執行情形，有臺灣高等法院被告前
    案紀錄表在卷可稽，其於上開有期徒刑執行完畢後5 年內，
    故意再犯本案有期徒刑以上之罪，為累犯，應依刑法第47條
    第1 項之規定，加重其刑。爰審酌被告前因施用毒品，獲得
    不起訴處分之寬典，並經法院判處罪刑確定，仍無法戒絕毒
    癮，再次漠視法令禁制而犯本罪，惟其施用毒品所生危害，
    實以自戕身心健康為主，對於他人生命、身體、財產等法益
    ，尚無明顯而重大之實害，兼衡其犯罪後坦承犯罪，已知悔
    悟等一切情狀，量處如主文所示之刑，以示懲儆。
四、扣案之海洛因2 包（合計驗餘淨重0.4420公克），係查獲之
    第一級毒品，不問是否屬於被告所有，應依毒品危害防制條
    例第18條第1 項前段之規定，沒收銷燬之。又包裝上開海洛
    因之外包裝袋2 只（並非不可與毒品分離，係用於包裹毒品
    ，防止其裸露、潮濕，便於攜帶施用），係被告所有而供其
    施用第一級毒品所用之物，業據被告供明在卷，併依刑法第
    38條第1 項第2 款之規定，宣告沒收。
據上論斷，應依刑事訴訟法273 條之1 第1 項、第299 條第1 項
前段，毒品危害防制條例第10條第1 項、第18條第1 項前段，刑
法第11條前段、第47條第1 項、第38條第1 項第2 款，判決如主
文。
本案經檢察官高智美到庭執行職務。
中    華    民    國   100    年    1     月    28    日
                  刑事第二十庭  法  官  鄧雅心
以上正本證明與原本無異。
如不服本判決應於收受判決後10日內向本院提出上訴書狀，並應
敘述具體理由。其未敘述上訴理由者，應於上訴期間屆滿後20日
內向本院補提理由書（均須按他造當事人之人數附繕本）「切勿
逕送上級法院」。
                                書記官  王小芬
中    華    民    國   100    年    1     月    28    日
附錄本案論罪科刑法條
毒品危害防制條例第十條
施用第一級毒品者，處六月以上五年以下有期徒刑。
施用第二級毒品者，處三年以下有期徒刑。